臺灣高等法院刑事裁定
111年度聲字第2899號
聲  請  人  臺灣高等檢察署檢察官
受  刑  人  簡瑋成



上列聲請人因受刑人數罪併罰有二裁判以上，聲請定其應執行之
刑（聲請案號：臺灣高等檢察署111年度執聲字第1411號），本
院裁定如下：
    主  文
甲○○犯如附表所示各罪所處之刑，有期徒刑部分應執行有期徒刑
拾年。
其他聲請駁回。
    理  由
一、聲請意旨略以：受刑人甲○○因違反槍砲彈藥刀械管制條例等
    數罪，先後經判決確定如附表（其中聲請書附表編號1至5、
    7所示最後事實審法院、案號、判決日期，附表編號4、7所
    示確定判決法院、案號、判決確定日期，附表編號6所示犯
    罪日期、確定判決案號之誤載，更正如附表所示），應依刑
    法第50條第1項第1款、第2項、第51條第5款、第7款、第53
    條規定，定其應執行之刑，爰依刑事訴訟法第477條第1項聲
    請裁定。另關於定刑範圍，請依法審酌等語。
二、按裁判確定前犯數罪者，併合處罰之。但有下列情形之一者
    ，不在此限：一、得易科罰金之罪與不得易科罰金之罪。二
    、得易科罰金之罪與不得易服社會勞動之罪。三、得易服社
    會勞動之罪與不得易科罰金之罪。四、得易服社會勞動之罪
    與不得易服社會勞動之罪。前項但書情形，受刑人請求檢察
    官聲請定應執行刑者，依第51條規定定之；數罪併罰有二裁
    判以上者，應依刑法第51條之規定定其應執行之刑；又宣告
    多數有期徒刑者，於各刑中之最長期以上，各刑合併之刑期
    以下，定其刑期，但不得逾30年，刑法第50條、第53條、第
    51條第5款分別定有明文。次按刑事訴訟法第370條第2項、
    第3項，已針對第二審上訴案件之定其應執行之刑，明定有
    不利益變更禁止原則之適用；而分屬不同案件之數罪併罰有
    應更定執行刑之情形，倘數罪之刑，曾經定其執行刑，再與
    其他裁判宣告之刑定其執行刑時，在法理上亦應同受此原則
    之拘束。亦即，另定之執行刑，其裁量所定之刑期，不得較
    重於前定之執行刑加計後裁判宣告之刑或所定執行刑之總和
    。
三、經查：
　㈠受刑人因違反槍砲彈藥刀械管制條例等案件，先後經判處如
    附表所示之刑，且均經確定在案，此有本院被告前案紀錄表
    、如附表各編號所示判決書附卷可稽。又附表編號1至4所示
    之罪所判處之有期徒刑得易科罰金，與附表編號5至7所示之
    罪所判處之有期徒刑不得易科罰金，符合刑法第50條第1項
    但書不併合處罰之要件，然受刑人業已請求檢察官聲請定應
    執行刑，此有臺灣宜蘭地方檢察署依102年1月25日修正施行
    之刑法第50條調查受刑人是否聲請定應執行調查表在卷可參
    （見本院卷第13頁)，自應依據刑法第50條第2項之規定，依
    同法第51條規定定其應執行刑。茲檢察官以本院為犯罪事實
    最後判決之法院，聲請就受刑人所犯如附表所示之罪定其應
    執行之有期徒刑，本院審核後認檢察官此部分聲請於法並無
    不合，經徵詢受刑人關於定刑之意見（見本院卷第159頁)後
    ，爰就受刑人所犯如附表所示之罪所判處之有期徒刑，依刑
    法第51條第5款限制加重原則規定之外部性界限（即以最長
    期宣告刑有期徒刑5年8月為下限，以宣告刑總和有期徒刑12
    年5月為上限），並參酌⑴如附表編號1至4所示之罪，曾經臺
    灣宜蘭地方法院以109年度訴字第355號判決定其應執行刑為
    有期徒刑1年，經本院以110年度上訴字第1996號判決駁回上
    訴，及最高法院以111年度台上字第1990號判決就共同妨害
    公眾往來安全部分駁回上訴確定；⑵如附表編號5至7所示之
    罪，曾經臺灣宜蘭地方法院以109年度訴字第355號判決定其
    應執行刑為有期徒刑9年6月，經本院以110年度上訴字第199
    6號判決駁回上訴，及最高法院以111年度台上字第1990號判
    決就非法持有制式手槍、傷害部分駁回上訴確定等情【是此
    時裁量所定之刑期，不得較重於前定執行刑（有期徒刑1年
    、9年6月）總和有期徒刑10年6月】；再考量受刑人所犯如
    附表編號1、2所示之罪均屬毀損他人物品之犯罪類型，其犯
    罪類型、行為態樣相似，此部分於合併處罰時責任非難重複
    程度較高，及受刑人各犯罪情節、侵害法益、犯罪次數、犯
    行間時間關連性暨整體犯罪評價等總體情狀，且參酌受刑人
    就本件定應執行刑之意見綜合判斷，定其應執行之有期徒刑
    如主文第1項所示。
  ㈡又檢察官聲請書另記載「刑法第51條第7款」就多數罰金合併
    定刑之依據，且表明「關於定刑範圍，請鈞院依法審酌」，
    檢察官顯已就罰金刑部分一併聲請定刑。惟查，本件檢察官
    聲請定執行刑之各罪，僅有附表編號6所示併科罰金新臺幣1
    00,000元，其餘各罪均無罰金刑之宣告，因僅一罪宣告併科
    罰金，不合刑法第51條第7款之規定，自不生定執行刑之問
    題。從而，檢察官就受刑人所犯附表所示各罪關於罰金刑部
    分，再聲請定其應執行刑，按上說明，並非合法，即應予駁
    回。
四、據上論斷，應依刑事訴訟法第220條、第477條第1項，刑法
    第50條第2項、第53條、第51條第5款，裁定如主文。
中　　華　　民　　國　　111 　年　　9 　　月　　30　　日
                  刑事第十八庭  審判長法  官  何俏美
                                      法  官  陳海寧
                                      法  官  葉乃瑋
以上正本證明與原本無異。
如不服本裁定，應於收受送達後五日內向本院提出抗告狀。
                                      書記官  程欣怡
中　　華　　民　　國　　111 　年　　9 　　月　　30　　日
附表：
 編          號             1            2            3  罪          名  成年人與少年共同犯毀損他 人物品罪 共同犯毀損他人物品罪 湮滅刑事證據罪  宣    告    刑  有期徒刑6月 有期徒刑5月 有期徒刑3月  犯  罪  日  期  109年5月26日 109年6月5日 109年6月5日  偵查(自訴)機關  年  度  案  號  臺灣宜蘭地方檢察署109年度 偵字第3551號、109年度少連偵字第57號 臺灣宜蘭地方檢察署109年度 偵字第3551號、109年度少連偵字第57號 臺灣宜蘭地方檢察署109年度 偵字第3551號、109年度少連偵字第57號 最  後  事實審  法    院 臺灣高等法院 臺灣高等法院 臺灣高等法院  案    號 110年度上訴字第1996號 110年度上訴字第1996號 110年度上訴字第1996號  判決日期 110年12月16日 110年12月16日 110年12月16日 確  定   判  決 法    院 臺灣高等法院 臺灣高等法院 臺灣高等法院  案    號 110年度上訴字第1996號 110年度上訴字第1996號 110年度上訴字第1996號  判    決 確定日期 110年12月16日 110年12月16日 110年12月16日 得否易 科 罰 金            是           是           是 備           註  臺灣宜蘭地方檢察署111年 度執更字第382號 臺灣宜蘭地方檢察署111年 度執更字第382號 臺灣宜蘭地方檢察署111年 度執更字第382號   如附表編號1至4所示之罪，前經臺灣宜蘭地方法院以109年度訴字第355號判決定其應執行刑為有期徒刑1年，經本院以110年度上訴字第1996號判決駁回上訴，及最高法院以111年度台上字第1990號判決就共同妨害公眾往來安全部分駁回上訴確定。   

 編          號             4            5            6  罪          名  共同犯妨害公眾往來安全罪 妨害自由罪 （恐嚇危害安全罪） 非法持有制式手槍罪  宣    告    刑  有期徒刑3月 有期徒刑8月 有期徒刑5年8月併科罰金新臺幣10萬元  犯  罪  日  期  109年6月5日 109年5月26日  103年間之某日至109年6月5日  偵查(自訴)機關  年  度  案  號  臺灣宜蘭地方檢察署109年度 偵字第3551號、109年度少連偵字第57號 臺灣宜蘭地方檢察署109年度 偵字第3551號、109年度少連偵字第57號 臺灣宜蘭地方檢察署109年度 偵字第3551號、109年度少連偵字第57號 最  後  事實審  法    院 臺灣高等法院 臺灣高等法院 臺灣高等法院  案    號 110年度上訴字第1996號 110年度上訴字第1996號 110年度上訴字第1996號  判決日期 110年12月16日 110年12月16日 110年12月16日 確  定   判  決 法    院 最高法院 臺灣高等法院 最高法院  案    號 111年度台上字第1990號 110年度上訴字第1996號 111年度台上字第1990號  判    決 確定日期 111年5月11日 110年12月16日 111年5月11日 得否易 科 罰 金            是           否           否 備           註  臺灣宜蘭地方檢察署111年 度執更字第382號 臺灣宜蘭地方檢察署111年 度執更字第383號 臺灣宜蘭地方檢察署111年 度執更字第383號   如附表編號1至4所示之罪，前經臺灣宜蘭地方法院以109年度訴字第355號判決定其應執行刑為有期徒刑1年，經本院以110年度上訴字第1996號判決駁回上訴，及最高法院以111年度台上字第1990號判決就共同妨害公眾往來安全部分駁回上訴確定。 編號5至7所示之罪，前經臺灣宜蘭地方法院以109年度訴字第355號判決定其應執行刑為有期徒刑9年6月，經本院以110年度上訴字第1996號判決駁回上訴，及最高法院以111年度台上字第1990號判決就非法持有制式手槍、傷害部分駁回上訴確定。  

 編          號             7  罪          名  傷害罪  宣    告    刑  有期徒刑4年8月  犯  罪  日  期  109年6月5日  偵查(自訴)機關  年  度  案  號  臺灣宜蘭地方檢察署109年度 偵字第3551號、109年度少連偵字第57號 最  後  事實審  法    院 臺灣高等法院  案    號 110年度上訴字第1996號  判決日期 110年12月16日 確  定   判  決 法    院 最高法院  案    號 111年度台上字第1990號  判    決 確定日期 111年5月11日 得否易 科 罰 金            否 備           註  臺灣宜蘭地方檢察署111年 度執更字第383號   編號5至7所示之罪，前經臺灣宜蘭地方法院以109年度訴字第355號判決定其應執行刑為有期徒刑9年6月，經本院以110年度上訴字第1996號判決駁回上訴，及最高法院以111年度台上字第1990號判決就非法持有制式手槍、傷害部分駁回上訴確定。